【裁判字號】    97,交聲,180
【裁判日期】    970702
【裁判案由】    違反道路交通管理處罰條例聲明異議
【裁判全文】
臺灣基隆地方法院交通事件裁定         97年度交聲字第180號
移送機關    交通部公路總局臺北區監理所基隆監理站
異  議  人  甲○○
上列受處分人因違反道路交通管理處罰條例案件，對於交通部公
路總局臺北區監理所基隆監理站於民國97年5月20 日所為之處分
（原處分案號：基監字第裁42-U00000000號）聲明異議，本院裁
定如下：
    主  文
原處分撤銷。
甲○○不罰。
    理  由
一、原處分意旨略以：本件異議人即受處分人甲○○（下稱異議
    人）所有車號1223-EW號自用一般小客貨車，於民國97年4月
    25日16時55分許，因停放在設有禁止臨時停車紅色標線處所
    停車，為內政部警政署基隆港務警察局八尺門派出所員警吳
    欲俊拍照取證，並以上開車輛有違反道路交通管理處罰條例
    第56條第1項第1款規定之行為，掣單舉發。嗣異議人雖於應
    到案日期前提出申訴，惟經原處分機關函請舉發單位調查結
    果，仍認異議人確有前開違規行為，原處分機關乃於同年5
    月20日，依道路交通管理處罰條例第56條第1項第1款規定，
    裁處受處分人罰鍰新台幣900（下同）元。
二、異議意旨略以：異議人當時停車位置地面上之標線已遭灰塵
    覆蓋，看起來是遭污之白色實線，並無明顯之紅色標線，原
    處分機關不予詳查，逕為裁決，顯有不當等語。
三、按汽車駕駛人停車時，有下列情形之一者，處新臺幣（下同
    ）600元以上1200 元以下罰鍰：一在禁止臨時停車處所停車
    者，為道路交通管理處罰條例第56條第1項第1款所明定。次
    按禁止臨時停車線為紅色實線，用以指示禁止臨時停車路段
    ，道路交通標誌標線號誌設置規則第條第1項第1款第5 目、
    第169條第1項及第2 項亦分別定有明文。惟標誌、標線、號
    誌應經常維護，保持清晰完整及有效性能，同規則第7 條亦
    有明文。經查：
  (一)異議人於97年5月20日16時55分，將其所有之車號1223-EW號
    自用一般小客貨車，停放基隆市○○區○○路桶盤嶼之設有
    禁止臨時停車紅色標線處之事實，為異議人所承認，且有採
    證照片1幀在卷可參，此部分事實堪以認定。
  (二)異議人受處分之前揭停車地點，塗設有紅色實線，用以指示
    禁止臨時停車路段之事實，固據本院依職權向內政部警政署
    基隆港務警察局函調現場照片在卷可稽。惟經本院檢視內政
    部警政署基隆港務警察局八尺門派出所員警吳欲俊逕行舉發
    時所檢附之採證照片，採證當時異議人所有之上開車輛停車
    之位置，地面上之紅色實線很顯然被灰塵覆蓋遮掩，且紅色
    油漆色澤明顯褪色而模糊不清，非紅非白，實令人難以辨認
    該路段地面上確實塗劃有禁止臨時停車之紅色標線。
  (三)按交通標誌、標號、號誌之設置目的，在於提供車輛駕駛人
    及行人有關道路路況之警告、禁制、指示等資訊，以便利行
    旅及促進交通安全，並為交通稽查人員執行違規取締任務之
    法令依據，如標誌、標線、號誌之設置模糊不清，致人民無
    所適從，若率爾將行政機關不確實之行政作為，歸責於異議
    人，尚嫌嚴苛，亦與立法目的不合。原處分機關認定異議人
    有違規停車之行為，係以模糊之紅線標示，苛責於異議人，
    自有未洽。異議人辯稱本件舉發地點之交通標線模糊不清，
    不得引為裁罰依據據等語，應有理由。
四、綜上所述，原處分機關以異議人在標線不清之路段停車之事
    實，認定異議人有違規停車之行為，並據以作成處分之決定
    ，自有未洽。應由本院將原處分撤銷，改諭知異議人不罰，
    以資適法。
五、爰依道路交通案件處理辦法第20條前段，裁定如主文。
中    華    民    國    97    年    7     月    2     日
                  交通法庭法  官  林淑鳳
以上正本證明與原本無異。
對於本件裁定如有不服，應於送達後5日內， 向本院提出抗告書
狀，敘述抗告之理由，抗告於臺灣高等法院。
中    華    民    國    97    年    7     月    7     日
                          書記官  王靜敏


司法院資訊處製作；財團法人民間司法改革基金會備份。
